【裁判字號】    98,重上更(二),18
【裁判日期】    981110
【裁判案由】    證券交易法
【裁判全文】
臺灣高等法院高雄分院刑事判決    98年度重上更(二)字第18號
上  訴  人
即  被  告  甲○○
                      樓
                    公司址：臺北市內湖區○○○道○段331號
選任辯護人  吳孟勳律師
上  訴  人
即  被  告  丙○○
                      地下1樓.
選任辯護人  黃文昌律師
上列上訴人因違反證券交易法案件，不服臺灣高雄地方法院92年
度訴字第1427號中華民國93年12月31日第一審判決（起訴案號：
臺灣高雄地方法院檢察署92年度偵字第5126、9532、10216 號）
，提起上訴（併辦案號：同署96年度偵字第11567 號），判決後
，經最高法院發回更審，本院判決如下：
    主  文
原判決撤銷。
甲○○、丙○○共同違反於證券商營業處所買賣之有價證券，不
得意圖壓低櫃檯買賣市場某種有價證券之交易價格，以他人名義
，對該有價證券，連續以低價賣出之規定，甲○○處有期徒刑壹
年肆月，減為有期徒刑捌月；丙○○處有期徒刑壹年，減為有期
徒刑陸月。
    事  實
一、甲○○於民國（下同）90年5 、6 月間，擔任燦坤實業股份
    有限公司（下稱燦坤公司）董事長，丙○○則係甲○○之特
    別助理，負責燦坤公司對外聯絡及公司財務會計等業務。順
    發電腦股份有限公司（下稱順發公司）與燦坤公司同為電腦
    家電通路商，兩公司營業項目具商業競爭關係，甲○○於90
    年5 、6 月間，向順發公司負責人吳錦昌表示，希望以每股
    新臺幣（下同）20元低價投資順發公司，未獲吳錦昌之同意
    。嗣順發公司於91年2 月18日以每股掛牌價72元上櫃，在證
    券商營業處所買賣，甲○○與丙○○乃共同基於意圖壓低順
    發公司上櫃股票股價，以減少順發公司市場競爭力，因而增
    加燦坤公司產品市場占有率之不法利益犯意聯絡，於91年2
    月26日以燦坤公司名義，在日盛證券股份有限公司信義分公
    司（下稱日盛證券信義分公司）開設股票交易帳戶（帳號00
    00000 號），甲○○即指示丙○○在5 千萬元之額度內，使
    用燦坤公司名義，連續低價賣出上開順發公司股票，以壓低
    該檔股票之股價，丙○○遂先陸續購入順發公司之股票，以
    遂其日後進入交易市場低價賣出順發公司股票以壓低順發公
    司股價之目的。甲○○並推由丙○○自91年5 月6 日起至同
    年6 月28日止，連續以「開盤前以低價賣出順發公司股票」
    、「收盤前以低價賣出順發公司股票」、「盤中以低價向下
    委託賣出順發公司股票」等方式委託不知情之上開證券商營
    業員盧秋萍賣出順發公司股票，刻意壓低順發公司之股價，
    致使順發公司股價持續下跌，扭曲該檔股票交易價格之自由
    形成，破壞證券市場之交易秩序，以減少順發公司市場競爭
    力，因而增加燦坤公司產品市場占有率之不法利益。嗣經財
    團法人中華民國證券櫃檯買賣中心（下稱櫃檯買賣中心）針
    對投資買賣順發公司股票之投資人查核分析，發現燦坤公司
    自91年5 月6 日起至同年6 月28日止買賣順發公司股票之交
    易，有如下連續以低價賣出順發公司股票之情形：
  (一)燦坤公司自91年5 月6 日起，至同年6 月28日止，共有如附
    表一所示10個營業日，除6 月17日有於09:59:26以跌停價委
    託賣出3 張外，其餘均係於開盤前或甫開盤數分鐘（下單時
    間如附表一所示）以當日跌停板價格，委託賣出順發公司股
    票，意圖壓低當日順發公司之開盤價格。
  (二)燦坤公司自91年5 月6 日起，至同年6 月28日止，共有如附
    表二所示27個營業日，於接近收盤之13:29:43秒至13:29:56
    秒之間，以跌停板價格，除91年5 月21日之委託賣價係79.5
    元，低於前一盤揭示價81元3 檔外，其餘均低於前一盤成交
    價格7 檔以上（按股價於50元至150 元之價位，每檔0.5 元
    ）以上之價格委託賣出順發公司股票，意圖壓低當日順發公
    司股票之收盤價格。
  (三)燦坤公司於附件一所示之91年6 月12日、6 月17日、6 月19
    日、6 月25日、6 月26日等5 個營業日，於同一營業日或先
    以低價委託賣出順發公司股票，再以限定價格委託買進順發
    公司股票；或先以限定價格委託買進順發公司股票，再以低
    價委託賣出順發公司股票，意圖壓低順發公司股票之當日成
    交價格。
二、案經法務部調查局高雄市調查處移送臺灣高雄地方法院檢察
    署檢察官偵查起訴。
    理  由
一、訊據上訴人即被告甲○○、丙○○雖均坦承：被告甲○○確
    有授權被告丙○○於5 千萬元之額度內買賣順發公司之股票
    ，並於91年2 月26日以燦坤公司之名義，在日盛證券信義分
    公司開設0000000 號股票交易帳戶，由被告丙○○負責向證
    券商之營業員下單買賣該檔股票受任人之事實。惟均矢口否
    認有上開犯行，被告甲○○辯稱：燦坤公司因有約18億5 千
    萬元之短期閒置資金，經公司投資部門之評估，認為當時順
    發公司有短期獲利前景，為有效運用該閒置資金，伊乃授權
    被告丙○○在5 千萬元之額度內在店頭市場買賣順發公司股
    票，此乃正當投資行為，伊並未指示被告丙○○壓低順發公
    司之股價，亦無壓低該公司股價之意圖云云；被告丙○○則
    辯稱：伊係被告甲○○之特別助理，年紀較長，因受被告甲
    ○○之信任，被告甲○○乃委託伊負責順發公司股票之投資
    案，伊並未刻意打壓順發公司之股價，可能係判斷不正確才
    會在虧損之情形下賣出股票云云。
二、經查：
  (一)燦坤公司於91年2 月26日在日盛證券信義分公司開設股票交
    易帳戶（帳號0000000 號），由被告甲○○指示被告丙○○
    在5 千萬元之額度內，使用燦坤公司之名義，於櫃檯買賣市
    場買賣順發公司之股票一節，業據被告2 人供承在卷（見原
    審卷四第189 頁、第192 頁），復有燦坤公司證券存摺1 份
    在卷可稽（見原審卷第四卷第267 頁至第273 頁）。又燦坤
    公司自91年6 月19日起至同年6 月28日止，共有如附表一所
    示10個營業日，除6 月17日有於09:59:26以跌停價委託賣出
    3 張外，其餘均係於開盤前或開盤後數分鐘內，以跌停板價
    格，委託賣出順發公司股票；另燦坤公司自91年5 月6 日起
    至同年6 月28日止，共有如附表二所示27個營業日，於接近
    收盤前（13:29:43秒至13:29:56秒之間）以跌停板價格委託
    賣出順發公司股票；又燦坤公司於附件一所示之91年6 月12
    日、6 月17日、6 月19日、6 月25日、6 月26日等5 個營業
    日，於同一營業日或先以低價委託賣出順發公司股票，再以
    限定價格委託買進順發公司股票；或先以限定價格委託買進
    順發公司股票，再以低價委託賣出順發公司股票等情，有櫃
    檯買賣中心91年10月24日函附之及「成交買賣較大投資人交
    易明細表」、「投資人委託成交對應表」各1 份在卷可證（
    見調查局卷第131 至132 頁、第358 至405 頁），且被告2
    人對上開股票交易之事實亦不否認，此部分事實均堪以認定
    。
  (二)依93年4 月28日修正前證券交易法第155 條第2 項、第1 項
    第4 款規定，對於在證券商營業處所買賣之有價證券，不得
    有意圖抬高或壓低櫃檯買賣市場某種有價證券之交易價格，
    自行或以他人名義，對該有價證券連續以高價買入或以低價
    賣出之行為。違反者，應依同法第171 條第1 款規定論處。
    其目的係在使有價證券之價格能在自由市場正常供需競價下
    產生，避免遭受特定人操縱，以維持證券價格之自由化，而
    維護投資大眾之利益。故必行為人主觀上有影響或操縱股票
    市場行情，以謀取不法利益之意圖，客觀上有對於某種有價
    證券連續以高價買入或低價賣出之行為，始克成立。所謂「
    連續以低價賣出」，固指於特定期間內，逐日以低於平均賣
    價、接近最低賣價之價格，或以最低之價格賣出而言。（見
    最高法院本次及前次發回意旨）。惟以主觀上有此「意圖」
    為已足，而不以客觀上因而致交易市場之該股票價格有急劇
    變化之結果為必要（參考最高法院91年台上字第3037號、92
    年台上字第1690號、97年台上字第2171號判決意旨）。
  (三)是本件應審究者，乃被告2 人主觀上有無故意壓低交易價格
    ，而影響或操縱股票市場行情，以謀取不法利益之「意圖」
    。被告2 人雖以前詞置辯；惟查：
  1.被告2 人雖以燦坤公司91年第一季可動用閒置資金18億5 千
    餘萬元，經投資部門分析評估後認順發公司為投資標的後，
    由被告甲○○授權被告丙○○於5 千萬元額度內負責操作買
    賣順發公司股票，是正常投資云云為辯，而證人王友良於原
    審亦證稱：伊於91年間擔任燦坤公司資源規劃處專員，並負
    責投資部門之投資案評估，期間伊完成「台灣數位商品通路
    商產業分析」及環群科技等公司之投資分析報告，伊個人認
    為順發公司所揭露財務資料，ＥＰＳ較高，最具投資價值，
    伊會提供順發公司每月公告營收數字、盈餘及財務預測達成
    之狀況給丙○○，並告知依該等資料表現於股價上是否合理
    等語（見原審卷第四卷第155 至157 頁）；又證人即當時燦
    坤公司總經理莊興於本院上訴審到庭結稱：91年間燦坤公司
    買賣順發公司股票期間，燦坤公司短期閒置資金18億5 千萬
    元，丙○○雖無操作股票之經驗，然因5 千萬元之額度尚在
    公司可忍受之範圍，當時又因公司人手不足，乃由丙○○執
    行此項股票買賣之投資等語，附和其詞（見本院上訴審卷第
    四卷第18、19頁），並有上開投資評估報告1 份在卷可參（
    原審卷第五卷第123 頁起）。然本件事實欄所載燦坤公司買
    賣順發公司股票期間，順發公司之股票投資價值為何，與被
    告2 人之買賣順發股票行為是否違反證券交易法第155 條第
    1 項第4 款並無必然關係；換言之，無論順發公司股票當時
    之投資價值如何，被告2 人均有可能從事證券交易法第155
    條第1 項第4 款之犯罪行為，自難僅以上開王友良之證詞及
    投資評估報告，即推論被告2 人所為為正常之股票投資，而
    據以為被告2 人有利之認定。仍應審酌順發公司股票當時之
    交易情況、被告2 人有無摜壓股價之情形，諸如殺開盤、殺
    尾盤或向下委託賣出等行為，及該檔股票當時之交易量、大
    盤走勢及該類股走勢及價量變化等情事，而綜合判斷。又縱
    認被告甲○○及證人莊興所稱當時之閒置資金有18億5 千萬
    元為真實，5 千萬元占該閒置資金金額比例雖僅約百分之2.
    7 ，然金額仍屬非小，況上櫃股票投資本質上即具相當風險
    ，即便閒置資金所為短期投資，仍應考量其風險及獲利情形
    ，以維護股東及公司之利益，該公司如人手不足，可選擇不
    為此項投資，自無可能僅因5 千萬元為該公司所可忍受之範
    圍，及當時人手不足，即恣意輕率將5 千萬元交由莊興所稱
    不懂股票交易的被告丙○○負責執行此一股票買賣，而置公
    司及股東利益於不顧。莊興上開所證述顯與事理有違，無足
    採信。尚難據以認定丙○○確為不懂股票交易之人。
  2.據證人即被告甲○○之姪子吳錦益於原審證稱：曾於90年5
    、6 月間，介紹甲○○與吳錦昌在高雄圓山飯店見面，聽到
    甲○○說希望有合作空間，不要彼此鋪天蓋地，設過多據點
    ，彼此競爭等情（見原審卷第三卷第312 、313 頁）；而證
    人吳錦昌於原審證稱：90年6 月間，由上游廠商吳錦益邀約
    ，與甲○○見面1 次，甲○○有談到以20元購買股權事宜，
    我認為他開玩笑，所以沒有回覆他，順發公司上櫃後，燦坤
    公司在新竹、桃園、台中等店，幾乎是隔壁開了分店等情（
    見原審卷第三卷第305 至307 頁）。證人吳錦昌固為順發公
    司之負責人，但其上開證述係屬親身之見聞，對照證人吳錦
    益上開證述內容，足證被告甲○○與吳錦昌上開見面，被告
    甲○○確有提及以每股20元購買順發公司股票事宜，及要求
    順發公司不要設過多據點。顯然被告甲○○於90年5 、6 月
    間，因順發公司同為電腦家電通路商，與燦坤公司營業項目
    具有商業競爭關係，而欲收購順發公司之股權，但未為順發
    公司之代表人吳錦昌所接受。
  3.按某檔股票之開盤及收盤價格乃投資人判斷進出該檔股票之
    重要參考，故於股市開盤前以當日跌停板之價格高掛賣單及
    於接近收盤之時點，如收盤前數十秒之時點以跌停板之價格
    委託賣出某檔股票，均極可能使投資大眾對該檔股票產生疑
    慮，而於開盤後使投資買盤收手，或使該檔股票持有人因恐
    慌而低價拋售。且91年5 、6 月間本件案發當時，尚未採行
    收盤前5 分鐘集合競價制度（即13時25分起至13時30分止，
    仍接受委託，但於13時30分收盤時，集合該5 分鐘之委託單
    集合競價），仍以提示前盤成交價格之集合競價方式撮合股
    價（詳後述），若於收盤前以低價委託賣出，自足以壓低該
    股票之收盤價格，且愈接近收盤時點低價掛出，愈可能產生
    壓低特定股票股價之效果，因此時買盤常不及下單掛進該股
    票。故欲操縱某檔股票價格之人，於交易市場營業日上午9
    時交易市場開盤前，以顯然之低價委託賣出股票，藉以摜壓
    股票當日之開盤價格，以影響市場其他投資人之判斷，而對
    該股票當日之走勢產生影響，或於接近13時30分交易市場收
    盤前，以明顯低價委託賣出，藉以摜壓當日之收盤價，進而
    影響次一營業日之開盤參考價，均係典型之壓低股價之常用
    手法。準此，綜合燦坤公司自91年6 月19日起至同年6 月28
    日止，共有如附表一所示7 個營業日，於開盤前（下單時間
    如附表一所示）以當日跌停板價格，委託賣出順發公司股票
    ，及自91年5 月6 日起至同年6 月28日止，共有如附表二所
    示27個營業日，於接近收盤之13:29:43秒至13:29:56秒之間
    ，以跌停板價格，並低於前一盤成交價格7 檔（按股價於50
    元至150 元之價位，每檔0.5 元）以上之價格委託賣出順發
    公司股票，已如前述，被告2 人顯然意圖壓低各該交易日順
    發公司股票之開盤及收盤價格。
  4.本件附表一所示之10個營業日之前一營業日順發公司股票股
    價收盤情形，其中6 月18日、6 月19日、6 月20日、6 月24
    日、6 月27日5 個營業日，順發公司股票價格均係上漲，有
    順發公司股票一覽表在卷可稽（見原審卷第五卷第42至50頁
    ），燦坤公司於前開5 個營業日之次一營業日開盤前卻仍以
    跌停板價委託賣出順發公司之股票，亦有上開卷附「成交買
    賣較大投資人交易明細表」、「投資人委託成交對應表」各
    1 份可憑；再觀以附表二所示之27個營業日，其中91年5 月
    7 日、5 月14日、5 月24日、5 月30日、同年6 月6 日、6
    月10日、6 月12日、6 月13日、6 月21日、6 月28日等10個
    營業日，櫃檯買賣市場大盤指數（即OTC 大盤指數）呈上漲
    趨勢，有櫃檯買賣加權股價指數與股票量表在卷可證（見調
    查局卷第119 頁），燦坤公司仍於接近收盤時以跌停板價委
    託賣出順發公司股票，倘燦坤公司確因有閒置資金，經投資
    部門評估投資順發公司上櫃股票可短期獲利，則無論其預計
    以波段性持有該股票或短線進出該股票之方式獲取買賣價差
    之利益，在無迅速出脫該公司股票之理由及訊息的情形下，
    均無可能以連續多日於開盤前或收盤前1 分鐘內，以跌停板
    價格掛單賣出順發公司股票之方式操作此檔股票。證諸附表
    一所示燦坤公司所為交易模式，燦坤公司並未因大盤變動而
    影響委託方式。參以證人丁○○（91年間擔任櫃檯買賣中心
    交易部監視組副組長）於本院本次更審證稱：「我們也有去
    瞭解一下就是整個燦坤在5 月24日到6 月28日這段期間的委
    託買進、賣出的行為，我們是有發現他的委託賣出這個部分
    ，就是在尾盤賣出的時候的數量是比較大的，他委賣的價格
    幾乎都是用跌停價格在賣，有這種情形；在相對應的，他也
    有買進的部分，這個買進部分，他買進的時間點就比較分散
    ，分散在前一天的各交易時間裡面，我們也有發現，他每天
    委買的價格相對於他委賣的價格都會比較高，就是以每一天
    來比較的話，他委買的價格都有比委賣的價格來的高的情形
    。」等語（見本院本次更審卷第三卷第6 頁）。益顯燦坤公
    司買賣順發公司之股票，係意圖壓低順發公司之股價甚明。
  5.燦坤公司於附件一所示之91年6 月12日、6 月17日、6 月19
    日、6 月25日、6 月26日等5 個營業日，於同一營業日或先
    以低價委託賣出順發公司股票，再以限定價格委託買進順發
    公司股票，或先以限定價格委託買進順發公司股票，再以低
    價委託賣出順發公司股票等循環模式買進、賣出順發公司股
    票，以此方式分別於各該單一營業日密集進行交易達25筆、
    29筆、27筆、22筆、23筆之多；又燦坤公司自91年6 月5 日
    起至同年6 月26日期間內，有當日或連同次一營業日買進之
    張數恰等於次日或連同次一營業日賣出張數之行為者，計有
    ：6 月5 日買進13張，6 月6 日全數賣出。6 月6 日再
    買進17張，6 月7 日全數賣出。6 月11日買進25張，6 月
    12日全數賣出。6 月12、13日共計再買進53張，於6 月13
    、14日全數賣出。6 月14日買進22張，6 月17日全數賣出
    。6 月17、18日共計買進112 張，於6 月18、19日全數賣
    出。6 月19日再買進86張，6 月20日全數賣出。6 月20
    日再買進183 張，6 月21日全數賣出。6 月21日買進97張
    ，6 月24日再全數賣出，有成交買賣較大投資人交易明細表
    1 份在卷可證（見調查局卷第131 、132 頁），足見燦坤公
    司持有此部分順發公司股票之期間甚為短暫。設若燦坤公司
    投資順發公司股票意在獲利，被告丙○○自無可能於上開各
    該單一營業日連續密集高價買進、低價賣出順發公司股票，
    每日買進賣出之筆數計達22至29筆之多，被告丙○○上揭買
    賣順發股票之方式，顯非以買賣該股票獲利為目的甚明。以
    此等單日連續20幾筆買賣之交易方式觀之，更無可能係因順
    發公司股票前景具投資價值而為買賣。
  6.上市、上櫃股票交易市場盤中集合競價之方式，採取「價格
    優先、時間優先」原則，所謂「價格優先」係指較高價格買
    進申報，優先於較低價格買進申報，較低價格賣出申報，優
    先於較高價格賣出申報；而「時間優先」係指於申報價格相
    同時，以申報之時間決定成交之順序。又成交價之決定原則
    係以於當市之漲跌幅範圍內，以滿足最大成交量之價格成交
    ，高於「決定價格」之買進委託與低於決定價格之賣出委託
    須全部成交，即應以委託買進、委託賣出之價格數量，決定
    當盤成交價格及數量。查櫃檯買賣交易市場，於案發當時即
    已揭示「盤中未成交最高一檔買進及最低一檔賣出申報價格
    與張數資訊」（相當於揭露最佳一檔，而自92年1 月起改採
    揭露最佳五檔），則投資人可藉由前開價量資訊，判斷可優
    先成交之價格及數量，並無採取「市價委託」買賣，致面臨
    以「較高價格買入」或「較低價格賣出」之風險；況於櫃檯
    買賣市場，個股成交之交易量較小，且於櫃檯買賣市場買賣
    漲跌幅並不受「前一盤揭示價格上下二檔」之限制，若以「
    市價委託」買賣股票，即可能因「市價委託」而以漲停價格
    買入股票，或以跌停板價格賣出股票，造成不必要之股票損
    失，是於櫃檯買賣市場，除非為達成特定目的，於合理之投
    資情形，殊無「市價委託」之必要。再觀以燦坤公司於91年
    5 月6 日13時19分20秒以每股87元「限價委託」賣出2,000
    股，而當日之跌停板價為84元，嗣燦坤公司以每股87元成交
    2,000 股，燦坤公司盤中有多次以此種「限價委託」賣出之
    情形；且燦坤公司均以「限價委託」方式買入順發公司股票
    （詳後述及附件一），有順發公司交易資料影本及燦坤公司
    之投資人委託成交對應表各1 份在卷可證（見偵一卷第306
    至314 頁、調查局卷第353 頁、第358 頁），足見被告丙○
    ○並非以漲停板價買入股票，或均以跌停板價委託賣出股票
    。是以，辯護意旨稱：被告丙○○為求優先成交而以「市價
    委託」買賣云云，委無足採。
  7.被告等為求壓低順發公司之股價，以「開盤前以低價賣出順
    發公司股票」、「收盤前以低價賣出順發公司股票」、「盤
    中以低價向下委託賣出順發公司股票」等方式摜壓順發公司
    股票，已如前述，而為達成前開摜壓股價之目的，尚須手中
    持有順發公司股票，伺機以低價賣出，於賣出後，再以「適
    當價格」買入順發公司股票（即俗稱回補）。從而，被告丙
    ○○在以燦坤公司名義連續以低價賣出順發公司股票的過程
    中，有相對的回補買入該檔股票行為，實無礙於彼等壓低該
    檔股票股價之意圖的認定。
  8.觀之91年6 月21日、28日2 個營業日，OTC 大盤及電子工業
    類股均係上漲，有櫃檯買賣加權股價指數與股票價量表1 份
    在卷可證（見調查局卷第119 頁），被告猶於前開營業日於
    尾盤以跌停板價格委託賣出順發公司股票；又順發公司股價
    於91年6 月17日以85.5元收盤、6 月18日以88元收盤、6 月
    19日以88.5元收盤、6 月20日以90.5元收盤（前4 營業日順
    發公司股價均上揚）、6 月21日以90.5元收盤、6 月24日以
    93元收盤... 至91年6 月28日猶以95.5元收盤，顯示順發公
    司自91年6 月17日中央社報導順發公司擬調降現金增資之認
    購價格消息後，股價仍然呈現前述之上揚趨勢。是以辯護意
    旨稱：因91年6 月17日中央社報導順發公司擬調降現金增資
    之認購價格之利空消息，及當時大盤連番重挫之影響，為避
    免股票被套牢，乃以低價賣出股票云云，顯屬無據。
  9.燦坤公司於5 、6 月份於附表二所示之27個營業日尾盤均以
    跌停板價委託賣出順發公司股票，而附表二所示各次交易，
    其中91年5 月7 日、5 月14日、5 月24日、5 月30日、同年
    6 月6 日、6 月10日、6 月12日、6 月13日、6 月21日、6
    月28日等10個營業日OTC 大盤呈現上漲趨勢；又其中91年6
    月10日、11日、12日、13日、17日、18日、19日、20日、24
    日、25日之收盤價均高於前一日之收盤價，惟被告丙○○仍
    於次一交易日如附表二所示之接近收盤前，以跌停價位委託
    賣出順發公司之股票，有前揭順發公司股票交易對應表及投
    資人委託成交對應表各1 份在卷可稽（見調查局卷第119 頁
    、第358 至405 頁），足認不論大盤及順發公司股票個股之
    走勢如何，被告丙○○均於設定之時間、固定之低價為上開
    委託賣出之行為，其連續低價賣出順發股票之行為顯非一般
    投資人恐懼虧損擴大而為之「殺低」行為。
  10.辯護意旨固以：倘燦坤公司真有意圖壓低順發公司股票之交
    易價格，衡情，應會借用人頭戶進行買賣，並委託具有投資
    經驗之老手，以逃避股市監視制度之追查云云為辯，惟本院
    依燦坤公司委託買賣順發公司股票之價格（是否殺開盤、殺
    尾盤或向下委託賣出）、交易量，及交易市場大盤、類股量
    價變化之關聯等客觀情形，認被告等係意圖壓低順發公司股
    價，而以燦坤公司名義買入順發公司股票，已如前述；而燦
    坤公司係屬股份有限公司，為法人，其資金之運用，有其法
    定會計稽核程序，故被告2 人未以人頭戶進行買賣，亦可理
    解。是尚不得以被告2 人係以燦坤公司名義為本件股票買賣
    之行為，即認被告2 人非出於壓低股票之交易價格之意圖，
    此部分辯護意旨尚非可採。
  11.又是否影響股價與被炒作公司之資本額並無絕對關係，而係
    與該股票每日成交量有較大關係，倘行為人每日買賣特定股
    票量達到每日成交量一定之比例即可達到操縱股價之能力，
    而非以買賣股票數量達到總資本額之一定比例，始得操縱股
    價，其理至明。查順發公司實收資本額256,538,000 元，發
    行普通股股數25,653,800股，有順發公司基本資料查詢單在
    卷可證（見調查局卷第44頁），而順發公司股票自91年2 月
    26日起至同年6 月28日止，除2 月26日、27日成交量分別達
    1704張、2087張外，其餘交易量均保持在數十張至一千餘張
    間，平均每日交易量252 張，而自91年5 月8 日至同年6 月
    28日間，順發公司股票之收盤價格均在77.5至95.5元之間，
    此均有該公司「櫃檯買賣加權股價指數與股票價量表」1 份
    可憑（見調查局卷第119 頁），倘以順發公司股價每股100
    元計算，購買300 張股票僅須3 千萬元，且燦坤公司係於短
    期內循環「買入」及「賣出」順發公司股票，並非單純持續
    買入該檔股票。參以證人即櫃檯買賣中心負責監視業務之組
    長蔡明錕於本院本次更審證稱：「（91年6 月6 日到6 月28
    日燦坤的成交買進、賣出數量分別為1276千股及1119千股，
    分別佔成交總量之21.29%及18.67%，1 個公司買進21.29%、
    賣出18.67%，這樣算不算多？）是蠻高的，就我們專業經驗
    來判斷，他買賣的比重事實上是蠻高的。這是依照順發股票
    在這一段期間的成交量來算，而不是占它所有的資本額。」
    （見本院本次更審卷第一卷第295 頁），更可得而明。準此
    ，3 千萬元資金即可能操作壓低順發公司之股價，應無疑問
    。辯護意旨稱：倘被告甲○○確有摜壓順發公司股價之意圖
    ，其授權動用之金額絕不僅5 千萬元，且實際動用買賣之金
    額僅3 千多萬元云云，委無足採。又依被告甲○○供稱燦坤
    公司有約18億5 千萬元之閒置資金一節，縱令屬實，雖僅被
    告甲○○僅授權動用5 千萬元資金於本案，惟有如上述，3
    千萬元資金即可能操作壓低順發公司之股價，則燦坤公司雖
    有18億5 千萬元之閒置資金，被告甲○○未授權動用更多資
    金，亦不違反經驗法則。況意圖抬高或壓低櫃檯買賣市場有
    價證券之交易價格，自行或以他人名義，對該有價證券連續
    以高價買入或以低價賣出之行為，究屬犯罪行為，被告2 人
    為掩飾犯行，不敢明目張膽而為，亦屬當然。
  12.參以燦坤公司自91年5 月6 日起至同年6 月28日止，於如附
    表三所示23個營業日成交買進或賣出之成交量大於該有價證
    券各該日成交量百分之20以上，且6 月單月份，燦坤公司為
    成交買賣第一名，該月份成交買進1308千股、成交賣出1162
    千股，分別佔該月份成交總量百分之21.05 及百分之18.70
    ，有櫃檯買賣中心91年10月24日函附之燦坤公司投資人或集
    團交易明細表在卷可證（見調查局卷第342 至351 頁），燦
    坤公司於該期間買賣順發公司占如此高之比例，綜合上開被
    告2 人以在開盤前、甫開盤、盤中及收盤前1 分鐘內連續以
    跌停板之價格委託賣出該檔股票等作為觀之，亦堪佐認被告
    2 人確有壓低順發公司股價之意圖。
  13.辯護意旨又以：依證人乙○○證稱「除非開盤以後，它是跌
    停買價，就是說數量大到變成跌停板的時候，這樣投資人才
    會注意，去知道這個是有很多人在賣，如果開盤以後不是跌
    停板買價的時候，因為它是集合競價，一般投資人不會暸解
    」等語（見本院本次更審卷第四卷第291 頁背面），而認既
    為集合競價，根本不會影響順發公司開盤價云云，惟有如上
    述，被告2 人既有上開故意壓低順發公司股價，且以3 千萬
    元資金即可能操作壓低順發公司之股價，至於投資人是否知
    悉此情，依上開法條規定及說明，與被告2 人成立犯罪與否
    無關。
  14.有如上述，被告2 人故意壓低順發公司股價，並非基於正常
    投資，實係因順發公司與燦坤公司同為電腦家電通路商，彼
    此具有商業競爭關係，而被告甲○○於90年5 、6 月間，欲
    收購順發公司之股權，又未為順發公司之代表人吳錦昌所接
    受所致；被告甲○○於本院本次更審亦供稱：90、91年間，
    燦坤公司除了投資順發公司以外，沒有投資其他公司股票等
    情在卷（見本院本次更審卷第四卷第250 頁反面）。綜合上
    開各情相互印證以觀，足證被告2 人有故意以打壓順發公司
    股價，藉以影響順發公司股票行情，以減少順發公司市場競
    爭力，因而增加燦坤公司產品市場占有率之不法利益意圖，
    而渠等上開壓低順發公司之股價與謀取不法利益之意圖，兩
    者間具有因果關係。
  15.被告丙○○是依被告甲○○之指示，在5 千萬元之額度內，
    使用燦坤公司名義，於櫃檯買賣市場買賣順發公司之股票，
    已如前述。丙○○於本院前審雖曾以證人身分證稱：伊被授
    權決定如何買賣順發公司股票，下單之價格、時間均可自行
    決定，無庸經甲○○同意，且被告甲○○經常不在國內，事
    實上無法經其指示或同意，甲○○並未指示伊摜壓順發公司
    股票之價格等語在卷（見本院上訴審卷第四卷第10至12頁）
    。惟本件事實欄所載由丙○○負責下單執行之順發股票交易
    ，並非基於燦坤公司投資部門評估所為之正常投資股票行為
    ，而係意圖壓低順發公司股票價格所為連續以低價買進之行
    為，業已認定如前。按諸事理，被告丙○○所為本件摜壓順
    發股票價格之手法，係以連續低價賣出及循環買進賣出為之
    ，甚為明顯，而股票之交易均留有紀錄，其若擅自為此行為
    ，極易被公司發現而遭處罰，甚或須負擔相關之民事賠償或
    刑事背信責任，其若非經公司負責人甲○○事前概括授意為
    此摜壓股價之行為，自不可能無故冒此風險擅自為此摜壓操
    縱股價之行為。且證人王友良亦證稱：伊自91年7 月1 日，
    從丙○○手上接手順發公司股票之短期投資，是丙○○直接
    通知伊接手，於交接之前，尚不知丙○○於91年2 至6 月間
    買賣順發股票之下單及交易情形等語在卷（見原審卷第四卷
    第157 、158 頁），而如前所述，王友良於91年間擔任燦坤
    公司資源規劃處專員，並負責投資部門之投資案評估，期間
    伊完成「台灣數位商品通路商產業分析」及環群科技等公司
    之投資分析報告之製作人，且其會提供順發公司每月公告營
    收數字、盈餘及財務預測達成之狀況給丙○○，並告知依該
    等資料表現於股價上是否合理等情觀之，王友良係具備股票
    投資專業之人，其接手丙○○關於本件順發公司股賣投規案
    後，必會發現其蓄意摜壓該檔股票之情事，被告丙○○猶於
    91年7 月1 日自行將該股票投資案交由王友良接手處理，益
    見其摜壓順發股票之行為係經被告甲○○事前授意，始能如
    此有恃無恐。被告甲○○所辯其未授意丙○○以低價連續賣
    出之方式壓低順發公司股票之價格云云，不足採信。被告2
    人就本件犯行有意圖壓低順發公司股票之犯意聯絡，由甲○
    ○提供燦坤公司之資金，推由丙○○執行下單連續低價賣出
    順發公司股票之行為，甚為明確。
  (四)綜上所述，被告丙○○經被告甲○○授權，推由被告丙○○
    以燦坤公司上開連續以「開盤前以低價賣出順發公司股票」
    、「收盤前以低價賣出順發公司股票」、「盤中以低價向下
    委託賣出順發公司股票」等方式大量賣出順發公司股票之行
    為，共同故意壓低順發公司股票交易價格，連續以低價賣出
    本件順發公司之股票，渠等主觀上有影響順發公司股票市場
    行情，減少順發公司市場競爭力，因而增加燦坤公司產品市
    場占有率之不法利益「意圖」；雖交易市場順發公司之股票
    價格未因而急劇變化，發生投資大眾低價拋售之結果〈據順
    發公司陳稱，係其自力救濟護盤結果（詳本院本次更審卷第
    一卷第271 頁順發公司陳述意見狀），雖依臺灣高雄地方法
    院檢察署檢察官92年度偵字第10217 、10315 號起訴書記載
    （見本院上訴卷第二卷第3 至14頁），順發公司負責人吳錦
    昌有指示員工吳芳瑜等人進場買順發公司股票，但無確切證
    據證明順發公司以他人名義進場購買順發公司股票，始未發
    生順發公司股價急劇下降之結果〉，惟揆諸上開規定及說明
    ，被告2 人仍成立上開罪名，被告2 人上開所辯均不足採信
    ，渠等上開犯行均堪以認定。
三、查被告行為後，證券交易法第171 條業於93年4 月28日修正
    公布，於93年4 月30日施行，將原第171 條第1 款修正移列
    為同條第1 項第1 款，其修正後之法定刑為「3 年以上10年
    以下有期徒刑，得併科新臺幣1,000 萬元以上2 億元以下罰
    金」，與修正前之法定刑「7 年以下有期徒刑，得併科新臺
    幣300 萬元以下罰金」相較，修正後之法定刑顯然較重，依
    刑法第2 條第1 項前段規定，自應適用修正前證券交易法第
    171 條第1 款之規定（至於證券交易法第171 條雖又於95年
    5 月30日修正公布，同年7 月1 日施行，但該次修正僅係配
    合刑法修正，將該條第3 項、第4 項所規定之「共犯」，修
    正為「正犯或共犯」，無關罪刑之修正，故無與該次修法比
    較之問題，併此敘明）。核被告2 人意圖壓低上櫃公司順發
    公司股票市場交易價格，而連續以低價賣出之行為，係違反
    證券交易法第155 條第2 項、第1 項第4 款之規定（起訴書
    漏載第2 項），應依修正前同法第171 條第1 款規定論處（
    起訴書漏載第1 款）。被告2 人間就上開犯行，有犯意聯絡
    及行為分擔，應論以共同正犯。又按刑法第28條原規定：「
    二人以上共同『實施』犯罪之行為者，皆為共同正犯。」新
    法修正為：「二人以上共同『實行』犯罪之行為者，皆為共
    同正犯。」將舊法之「實施」修正為「實行」。原「實施」
    之概念，包含陰謀、預備、著手及實行等階段之行為，修正
    後僅共同實行犯罪行為始成立共同正犯。是新法共同正犯之
    範圍已有限縮，排除陰謀犯、預備犯之共同正犯。新舊法就
    共同正犯之範圍既因此而有變動，自屬犯罪後法律有變更，
    而非僅屬純文字修正，應有新舊法比較適用之問題（參考最
    高法院96年度台上字第934 號判決意旨）。本件被告2 人有
    犯意聯絡及行為分擔，無論適用新法或舊法，均為共同正犯
    ，適用新法並無較有利之情形，自應適用修正前之刑法第28
    條。又本罪原即以意圖影響市場行情，而「連續」以高價買
    入為其犯罪構成要件，自不再另論以刑法第56條之連續犯，
    是公訴人認被告所為應依連續犯規定論以一罪，並依法加重
    其刑，係屬誤會。又順發公司股票為上櫃股票，其買賣係以
    證券經紀商為主體，由該券商之營業員轉向財團法人中華民
    國證券櫃檯買賣中心報價買賣，本件被告2 人利用委託不知
    情之營業員成年人盧秋萍向財團法人中華民國證券櫃檯買賣
    中心下單報價買賣順發公司股票，應屬間接正犯。併案意旨
    （96年度偵字第11567 號）所指犯罪事實均已在起訴範圍內
    ，本院自得予以審理，併此敘明。
四、原審論處被告2 人罪刑，固非無見；惟查：(一)、燦坤公司自
    91年5 月6 日起至同年6 月28日止，共有如附表二所示27個
    營業日，於接近收盤之13：29：43秒至13：29：56秒之間，
    以跌停板價格，除91年5 月21日之委託賣價係79元，低於前
    一盤揭示價81元3 檔外，其餘均低於前一盤成交價格7 檔以
    上（按股價於50元至150 元之價位，每檔0.5 元）以上之價
    格委託賣出順發公司股票，已如前述。原判決認定附表二所
    示交易，均係以低於前一盤成交價格7 檔以上之價格委託賣
    出，與事證尚有未合。(二)、附表一所示6 月17日之賣出順發
    公司股票之行為係本件被告2 人連續低價賣出壓低順發公司
    股價的部分行為，且已載明於起訴書內，原判決未就此部分
    加以論究亦有未恰；又起訴書事實欄及理由欄均認定燦坤公
    司91年4 月9 日於尾盤時以低於前一盤成交價格7 檔以上之
    價格委託賣出順發公司之股票，亦屬本件被告2 人意圖壓低
    股價之連續低價賣出行為的一部分，原判決就此部分未予論
    述，亦有疏漏（此部分不另為無罪之諭知，詳後述）。(三)、
    原判決認定被告2 人係委託不知情之證券商營業員下單買賣
    順發公司股票，則被告2 人並未直接實施該買賣行為，其仍
    認被告2 人已直接遂行犯罪構成要件行為，並非間接正犯，
    亦有未當。(四)、中華民國96年罪犯減刑條例已於96年7 月16
    日施行，被告犯罪時間在96年4 月24日以前，符合該減刑條
    例第2 條第1 項第3 款減刑之要件，原審不及適用該條例第
    7 條之規定於裁判時減刑，亦有未合。被告2 人上訴意旨否
    認犯罪，指摘原判決不當，雖均無理由。惟原判決既有前揭
    可議，仍無可維持，應由本院將原判決撤銷改判。爰審酌被
    告2 人藉由意圖壓低順發公司股價，而連續以低價賣出該公
    司股票，以人為手段破壞、扭曲該上櫃股票價格之自由形成
    ，足以造成投資人對該股票價值判斷錯誤而生損害，並對順
    發公司之信用及商譽均生重大危害，及被告2 人於犯後態度
    ，並審酌被告甲○○係燦坤公司之負責人，為本件犯行主導
    之人，犯罪情節較重，而被告丙○○擔任被告甲○○之特別
    助理，係屬受薪階級，受被告甲○○之指示而實際調度綜理
    股票買賣情事，犯罪情節較被告甲○○輕微，暨其他一切情
    狀，量處被告甲○○有期徒刑1 年4 月、被告丙○○有期徒
    刑1 年，並分別依96年罪犯減刑條例規定，被告甲○○減為
    有期徒刑8 月、被告丙○○減為有期徒刑6 月。至公訴人具
    體求刑被告甲○○量處有期徒刑4 年，被告丙○○量處有期
    徒刑3 年，稍嫌過重，附此敘明。
五、公訴意旨另以：被告2 人共同以燦坤公司名義，於91年4 月
    9 日於尾盤時以低於前一盤成交價格7 檔以上之價格委託賣
    出順發公司之股票，亦屬本件被告2 人意圖壓低股價之連續
    低價賣出行為的一部分，因認彼等此部分行為違反證券交易
    法第155 條第1 項第4 款之規定，應依修正前同法第171 條
    處罰云云，惟查證券交易法第155 條第1 項第4 款規定禁止
    者，為「連續以高價買入或以低價賣出」之行為，故其構成
    須以2 次以上時間緊接之連續高價買入，或者連續低價賣出
    行為為要件，燦坤公司於5 、6 月份於附表二所示之27個營
    業日尾盤均以跌停板價委託賣出順發公司股票，而附表二所
    示各次交易，其中91年5 月7 日、5 月14日、5 月24日、5
    月30日、同年6 月6 日、6 月10日、6 月12日、6 月13日、
    6 月21日、6 月28日等10個營業日OTC 大盤呈現上漲趨勢；
    又其中91年6 月10日、11日、12日、13日、17日、18日、19
    日、20日、24日、25日之收盤價均高於前一日之收盤價，惟
    被告丙○○仍於次一交易日如附表二所示之接近收盤前，以
    跌停價位委託賣出順發公司之股票，固有前揭順發公司股票
    交易對應表及投資人委託成交對應表各1 份在卷可稽（見調
    查局卷第119 頁、第358 至405 頁），然燦坤公司於91年4
    月9 日於尾盤時以低於前一盤成交價格7 檔以上之價格委託
    賣出順發公司之股票之行為，與附表二91年5 月6 日13：29
    ：43以84跌停板價掛出賣單10千股之行為相距27日之久，衡
    諸常情，兩者尚無法成立上揭「連續」關係，難認此部分低
    價賣出行為係屬附表二之連續低價賣出行為的一部分，且亦
    無法單獨構成「連續以低價賣出」之要件，自屬不能證明公
    訴意旨所指此部分罪嫌。惟起訴書既認此部分與上開論罪科
    刑部分為連續犯之裁判上一罪關係，本院爰不另為無罪之諭
    知。
據上論結，應依刑事訴訟法第369 條第1 項前段、第364 條、第
299 條第1 項前段，93年4 月28日修正前證券交易法第171 條第
1 款、第155 條第2 項、第1 項第4 款，刑法第11條前段、第2
條第1 項前段、（修正前）第28條，中華民國96年罪犯減刑條例
第2 條第1 項第3 款、第7 條，判決如主文。
本案經檢察官陳宗吟到庭執行職務。
中    華    民    國    98    年    11    月    10    日
              刑事第六庭    審判長法  官  王憲義
                                  法  官  簡志瑩
                                  法  官  邱永貴
以上正本證明與原本無異。
如不服本判決應於收受本判決後10日內向本院提出上訴書狀，其
未敘述上訴理由者，並得於提起上訴後10日內向本院補提理由書
狀（均須按他造當事人之人數附繕本）「切勿逕送上級法院」。
中    華    民    國    98    年    11    月    10    日
                                  書記官  鄭翠芬
附錄本件判決論罪科刑法條：
證券交易法第155 條第1 項第4 款
對於在證券交易所上市之有價證券，不得有左列各款之行為︰
四、意圖抬高或壓低集中交易市場某種有價證券之交易價格，自
    行或以他人名義，對該有價證券，連續以高價買入或以低價
    賣出者。
93年4 月28日修正前證券交易法第171 條第1 項
有左列情事之一者，處7 年以下有期徒刑，得併科新臺幣300 萬
22元以下罰金：
一、違反第20條第1 項、第155 條第1 項、第2 項或第157 條之
    1 第1 項之規定者。
二、已依本法發行有價證券公司之董事、監察人、經理人或受僱
    人，以直接或間接方式，使公司為不利益之交易，且不合營
    業常規，致公司遭受損害者。
附表一：（金額均為新台幣）
┌──┬─────┬────┬────┬──────────────────┐
│日期│前一營業日│有無市場│（前一營│燦坤買賣行為及說明                  │
│    │ＯＴＣ指數│消息影響│業日收盤│（跌停板價＝前一營業日收盤價之93%） │
│    │（漲跌幅）│順發公司│價）當日│                                    │
│    │          │開盤價  │開盤價  │                                    │
├──┼─────┼────┼────┼──────────────────┤
│5.6 │  146.76  │   無   │ （90） │於08:35:26，09:02:43，先後以84跌停板│
│    │（-0.74%）│        │   90   │價掛出賣單2 張、1 張，分別以90、87.5│
│    │          │        │        │成交，當日收盤價85.5。              │
├──┼─────┼────┼────┼──────────────────┤
│5.29│  137.99  │   無   │ （79） │於08:41:22以73.5跌停板價掛出賣單5 張│
│    │（-0.69%）│        │   79   │，成交79，當日收盤價79.5。          │
├──┼─────┼────┼────┼──────────────────┤
│6.17│  137.12  │   無   │（84.5）│於09:05:56以79元跌停價委託賣出2 張，│
│    │（-0.34%）│        │        │使成交價由85.5下跌至84；09:59:26以79│
│    │          │        │        │元跌停價委託賣出3 張，使成交價由86.5│
│    │          │        │        │下跌至85元。                        │
├──┼─────┼────┼────┼──────────────────┤
│6.19│  135.72  │6.18順發│ （88） │於08:30:52以82跌停板價掛出賣單20張，│
│    │（-0.12%）│公司澄清│   86   │成交86，當日收盤價88.5。            │
│    │          │中央社報│        │                                    │
│    │          │導擬調降│        │                                    │
│    │          │現增價格│        │                                    │
├──┼─────┼────┼────┼──────────────────┤
│6.20│  132.76  │   無   │（88.5）│於08:30:53以82.5跌停板價掛出賣單10張│
│    │（-2.18%）│        │   89   │，成交89，當日收盤價90.5。          │
├──┼─────┼────┼────┼──────────────────┤
│6.21│  132.23  │公告現金│（90.5）│於08:30:53以84.5跌停板價掛出賣單10張│
│    │（-0.40%）│增資認股│  90.5  │，成交90.5，當日收盤價90.5。        │
│    │          │基準日  │        │                                    │
├──┼─────┼────┼────┼──────────────────┤
│6.25│  129.50  │6.22更正│ （93） │於08:42:46以86.5跌停板價掛出賣單30張│
│    │（-2.41%）│公告現金│  90.5  │，成交90.5，當日收盤價90。          │
│    │          │增資認股│        │                                    │
│    │          │基準日  │        │                                    │
├──┼─────┼────┼────┼──────────────────┤
│6.26│  127.86  │   無   │ （90） │於08:59:26以84跌停板價掛出賣單30張，│
│    │（-1.27%）│        │   89   │成交89，當日收盤價86.5。            │
├──┼─────┼────┼────┼──────────────────┤
│6.27│  122.59  │   無   │（86.5）│於08:59:39以80.5跌停板價掛出賣單10張│
│    │（-4.12%）│        │  86.5  │，成交86.5，當日收盤價91.5。        │
├──┼─────┼────┼────┼──────────────────┤
│6.28│  121.52  │   無   │（91.5）│於08:59:52以85.5跌停板價掛出賣單10張│
│    │（-0.87%）│        │  91.5  │，成交91.5，當日收盤價95.5。        │
└──┴─────┴────┴────┴──────────────────┘
附表二
┌──┬──────┬────────┬──────────────────┐
│日期│ＯＴＣ指數（│（前一營業日收盤│燦坤買賣行為及說明                  │
│    │當日漲跌幅）│價）當日之收盤價│（跌停板價＝前一營業日收盤價之93% ）│
├──┼──────┼────────┼──────────────────┤
│5.6 │   140.36   │ （90）85.5     │賣10張，成交價85.5（前一盤揭示價87.5│
│    │ （-4.36%） │   有影響收盤   │，於13:29:43以84跌停板價掛出賣單）  │
├──┼──────┼────────┼──────────────────┤
│5.7 │   141.63   │ （85.5）89     │賣5 張，成交價89（前一盤揭示價87.5，│
│    │ （+0.9%）  │                │於13:29:53以80跌停板價掛出賣單）    │
├──┼──────┼────────┼──────────────────┤
│5.14│   141.83   │ （87）85       │賣6 張，成交價85（前一盤揭示價86，於│
│    │ （+0.28%） │   有影響收盤   │13：29：56以81跌停板價掛出賣單）    │
├──┼──────┼────────┼──────────────────┤
│5.21│   131.06   │ （85）80       │賣5 張，成交價80（前一盤揭示價81，於│
│（起│ （-3.38%） │   有影響收盤   │13:29:56以79.5跌停板價掛出賣單）    │
│訴書│            │                │                                    │
│漏載│            │                │                                    │
│）  │            │                │                                    │
├──┼──────┼────────┼──────────────────┤
│5.24│   138.94   │ （79.5）80.5   │賣15張，成交價80.5（前一盤揭示價81.5│
│    │ （+3.91%） │   有影響收盤   │，於13:29:56以74跌停板價掛出賣單）  │
├──┼──────┼────────┼──────────────────┤
│5.27│   138.95   │ （80.5）80.5   │賣5 張，成交價80.5 （ 前一盤揭示價79│
│    │ （+0.01%） │                │，於13：29：54以75 跌 停板價掛出賣單│
│    │            │                │）                                  │
├──┼──────┼────────┼──────────────────┤
│5.28│   137.99   │ （80.5）79     │賣15張，成交價79（前一盤揭示價79.5，│
│    │ （-0.69%） │   有影響收盤   │於13:29:55以75跌停板價掛出賣單）    │
├──┼──────┼────────┼──────────────────┤
│5.30│   138.16   │ （79.5）78     │賣20張，成交價78（前一盤揭示價79.5，│
│    │ （+0.84%） │   有影響收盤   │於13:29:54以74跌停板價掛出賣單）    │
├──┼──────┼────────┼──────────────────┤
│5.31│   137.98   │ （78）77.5     │賣13張，成交價77.5（前一盤揭示價79，│
│    │ （-0.13%） │   有影響收盤   │於13:29:54以73跌停板價掛出賣單）    │
├──┼──────┼────────┼──────────────────┤
│6.4 │   135.69   │ （80）79       │賣12張，成交價79（前一盤揭示價79，於│
│    │ （-0.17%） │                │13:29:55以74.5跌停板價掛出賣單）    │
├──┼──────┼────────┼──────────────────┤
│6.6 │   138.00   │ （82）82       │賣12張，成交價82（前一盤揭示價82.5，│
│    │ （+0.13%） │   有影響收盤   │於13:29:55以76.5跌停板價掛出賣單）  │
├──┼──────┼────────┼──────────────────┤
│6.7 │   135.51   │ （82）81.5     │賣16張，成交價81.5（前一盤揭示價81.5│
│    │ （-1.80%） │                │，於13:29:55以76.5跌停板價掛出賣單）│
├──┼──────┼────────┼──────────────────┤
│6.10│   137.26   │ （81.5）82     │賣15張，成交價82（前一盤揭示價82，於│
│    │ （+1.29%） │                │13:29:56以76跌停板價掛出賣單）      │
├──┼──────┼────────┼──────────────────┤
│6.11│   134.46   │ （82）82.5     │賣15張，成交價82.5（前一盤揭示價81.5│
│    │ （-2.04%） │                │，於13:29:54以76.5跌停板價掛出賣單）│
├──┼──────┼────────┼──────────────────┤
│6.12│   134.61   │ （82.5）84     │賣10張，成交價84（前一盤揭示價81.5，│
│    │ （+0.11%） │                │於13:29:55以77跌停板價掛出賣單）    │
├──┼──────┼────────┼──────────────────┤
│6.13│   137.59   │ （84）84.5     │賣30張，成交價84.5（前一盤揭示價85，│
│    │ （+2.21%） │   有影響收盤   │於13:29:55以78.5跌停板價掛出賣單）  │
├──┼──────┼────────┼──────────────────┤
│6.14│   137.12   │ （84.5）84.5   │賣19張，成交價84.5（前一盤揭示價84.5│
│    │ （-0.34%） │                │，於13:29:55以79跌停板價掛出賣單）  │
├──┼──────┼────────┼──────────────────┤
│6.17│   135.88   │ （84.5）85.5   │賣12張，成交價85.5（前一盤揭示價87，│
│    │ （-0.90%） │   有影響收盤   │於13:29:55以79跌停板價掛出賣單）    │
├──┼──────┼────────┼──────────────────┤
│6.18│   135.72   │ （85.5）88     │賣5 張，成交價88（前一盤揭示價85，於│
│    │ （-0.12%） │                │13:29:55以80跌停板價掛出賣單）      │
├──┼──────┼────────┼──────────────────┤
│6.19│   132.76   │ （88）88.5     │賣53張，成交價88.5（前一盤揭示價88，│
│    │ （-2.18%） │                │於13:29:54以82跌停板價掛出賣單）    │
├──┼──────┼────────┼──────────────────┤
│6.20│   132.23   │ （88.5）90.5   │賣70張，成交價90.5（前一盤收盤價92，│
│    │ （-0.40%） │   有影響收盤   │於13:29:55以82.5跌停板價掛出賣單）  │
├──┼──────┼────────┼──────────────────┤
│6.21│   132.70   │ （90.5）90.5   │賣153 張，成交價90.5（前一盤收盤價93│
│    │ （+0.36%） │   有影響收盤   │.5，於13:29:55以84.5跌停掛出賣單）  │
├──┼──────┼────────┼──────────────────┤
│6.24│   129.50   │ （90.5）93     │賣70張，成交價93（前一盤揭示價94，於│
│    │ （-2.41%） │   有影響收盤   │13:29:55以84.5跌停板價掛出賣單）    │
├──┼──────┼────────┼──────────────────┤
│6.25│   127.86   │ （93）90       │賣150 張，成交價90（前一盤揭示價92.5│
│    │ （-1.27%） │   有影響收盤   │，於13:29:55以86.5跌停板價掛出賣單）│
├──┼──────┼────────┼──────────────────┤
│6.26│   122.59   │ （90）86.5     │賣50張，成交價86.5（前一盤揭示價88.5│
│    │ （-4.12%） │   有影響收盤   │，於13:29:55以84跌停板價掛出賣單）  │
├──┼──────┼────────┼──────────────────┤
│6.27│   121.52   │ （86.5）91.5   │賣50張，成交價91.5 （ 前一盤揭示價  │
│    │ （-0.87%） │                │90.5，於13：29：55以80.5跌停板價掛出│
│    │            │                │賣單）                              │
├──┼──────┼────────┼──────────────────┤
│6.28│   124.09   │ （91.5）95.5   │賣120 張，成交價95.5（前一盤揭示價95│
│    │ （+2.11%） │                │.5，於13:29:55以85.5跌停板價掛出賣單│
│    │            │                │）                                  │
└──┴──────┴────────┴──────────────────┘
附表三：燦坤公司自93年5 月6 日起至同年6 月28日止買進或賣
        出之成交量大於該股票單日成交量20% 以上之營業日
┌──┬───────┬──────┬─────────────┬────────┐
│日期│ 當日成交張數 │市場成交張數│成交張數佔市場張數之百分比│買、賣超與當日股│
│    │   （千股）   │  （千股）  │          （％）          │價漲跌有無相關性│
│    ├───┬───┤            ├──────┬──────┼────┬───┤
│    │ 買進 │ 賣出 │            │    買進    │    賣出    │漲跌幅％│相關性│
├──┼───┼───┼──────┼──────┼──────┼────┼───┤
│5.6 │   0  │  31  │    107     │    0.00    │   28.97    │－ 5.00 │  有  │
├──┼───┼───┼──────┼──────┼──────┼────┼───┤
│5.8 │  15  │   0  │     75     │   20.00    │    0.00    │－ 1.12 │  無  │
├──┼───┼───┼──────┼──────┼──────┼────┼───┤
│5.20│  41  │   0  │     67     │   61.19    │    0.00    │－ 1.73 │  無  │
├──┼───┼───┼──────┼──────┼──────┼────┼───┤
│5.21│  17  │   6  │     79     │   21.52    │    7.59    │－ 5.88 │  無  │
├──┼───┼───┼──────┼──────┼──────┼────┼───┤
│5.28│   0  │  20  │     75     │    0.00    │   26.67    │－ 1.86 │  有  │
├──┼───┼───┼──────┼──────┼──────┼────┼───┤
│5.30│   0  │  20  │     65     │    0.00    │   30.77    │－ 1.89 │  有  │
├──┼───┼───┼──────┼──────┼──────┼────┼───┤
│5.31│   5  │  16  │     55     │    9.09    │   29.09    │－ 0.64 │  有  │
├──┼───┼───┼──────┼──────┼──────┼────┼───┤
│6.4 │   0  │  20  │     47     │    0.00    │   42.55    │－ 1.25 │  有  │
├──┼───┼───┼──────┼──────┼──────┼────┼───┤
│6.6 │  18  │  13  │     89     │   20.22    │   14.61    │   0.00 │  無  │
├──┼───┼───┼──────┼──────┼──────┼────┼───┤
│6.7 │  28  │  17  │     89     │   31.46    │   19.10    │－ 0.61 │  無  │
├──┼───┼───┼──────┼──────┼──────┼────┼───┤
│6.10│   5  │  15  │     54     │    9.26    │   27.78    │＋ 0.61 │  無  │
├──┼───┼───┼──────┼──────┼──────┼────┼───┤
│6.11│  29  │  16  │    105     │   27.62    │   15.24    │＋ 0.61 │  有  │
├──┼───┼───┼──────┼──────┼──────┼────┼───┤
│6.12│  46  │  32  │    156     │   29.49    │   20.51    │＋ 1.82 │  有  │
├──┼───┼───┼──────┼──────┼──────┼────┼───┤
│6.13│   9  │  33  │     71     │   12.68    │   46.48    │＋ 0.60 │  無  │
├──┼───┼───┼──────┼──────┼──────┼────┼───┤
│6.17│  45  │  34  │    107     │   42.06    │   31.78    │＋ 1.18 │  有  │
├──┼───┼───┼──────┼──────┼──────┼────┼───┤
│6.18│  67  │  16  │    118     │   56.78    │   13.56    │＋ 2.92 │  有  │
├──┼───┼───┼──────┼──────┼──────┼────┼───┤
│6.19│  86  │  96  │    370     │   23.24    │   25.95    │＋ 0.57 │  無  │
├──┼───┼───┼──────┼──────┼──────┼────┼───┤
│6.20│ 183  │  86  │    720     │   25.42    │   11.94    │＋ 2.26 │  有  │
├──┼───┼───┼──────┼──────┼──────┼────┼───┤
│6.21│  97  │ 183  │    722     │   13.42    │   25.35    │   0.00 │  無  │
├──┼───┼───┼──────┼──────┼──────┼────┼───┤
│6.24│ 335  │  97  │    716     │   46.79    │   13.55    │＋ 2.76 │  有  │
├──┼───┼───┼──────┼──────┼──────┼────┼───┤
│6.25│ 180  │ 197  │    660     │   27.27    │   29.85    │－ 3.23 │  有  │
├──┼───┼───┼──────┼──────┼──────┼────┼───┤
│6.26│  75  │  85  │    366     │   20.49    │   23.22    │－ 3.89 │  有  │
└──┴───┴───┴──────┴──────┴──────┴────┴───┘
附件一：燦坤公司連續於下列五個營業日，以限定價格買進順發
        公司股票，旋又以跌停板價格賣出股票之方式，以達其
        壓低順發公司股價之目的。
(一)91年6 月12日：
  於9 時6 分27秒以限價81.5元委託買入4 千股，於9 時39分
    2 秒以81.5元成交1 千股。
  於9 時25分30秒以77元（跌停板價）委託賣出2 千股，於9
    時25分32秒以82元成交2 千股。
  於9 時27分15秒以77元（跌停板價）委託賣出1 千股，於9
    時27分32秒以82.5元成交1 千股。
  於9 時37分52秒以限價82.5元委託買入7 千股，於9 時38分
    2 秒以82.5元成交7 千股。
  於9 時38分9 秒以77元（跌停板價）委託賣出1 千股，於9
    時38分32秒以82元成交1 千股。
  於9 時38分47秒以77元（跌停板價）委託賣出1 千股，於9
    時39分2 秒以81.5元成交1 千股。
  於9 時39分38秒以限價81.5元委託買入3 千股，於9 時39分
    2 秒以81.5元成交1 千股。
  旋於9 時39分44秒以77元（跌停板價）委託賣出1 千股，於
    9 時40分2 秒以82.5元成交1 千股。
  於9 時40分23秒以限價81.5元委託買入4 千股，於13時29分
    33秒以81.5元成交4 千股。
  於9 時41分9 秒以限價83元委託買入8 千股，於9 時41分32
    秒以83元成交8千股。
  旋於9 時41分39秒以77元（跌停板價）委託賣出1 千股，於
    9 時42分3 秒以82.5元成交1 千股。
  於9 時46分42秒以77元（跌停板價）委託賣出2 千股，於9
    時47分3 秒以83.5元成交1 千股。
  於12時52分28秒以限價83元委託買入1 千股，於12時52分33
    秒以83元成交1 千股。
  於13時1 分58秒以限價83元委託買入2 千股，於13時2 分3
    秒以83元成交2 千股。
  旋於13時2 分13秒以77元（跌停板價）委託賣出1 千股，於
    13時2 分33秒以82.5元成交1 千股。
  於13時2 分43秒以限價81.5元委託買入5 千股，於13時29分
    33秒以81.5元成交2 千股。
  於13時15分9 秒以限價83.5元委託買入12千股，於13時15分
    33秒以83.5元成交12千股。
  於13時15分41秒以77元（跌停板價）委託賣出1 千股，於13
    時16分3 秒以83元成交1 千股。
  於13時22分55秒以限價83.5元委託買入7 千股，於13時23分
    3 秒以83.5元成交7 千股。
  於13時23分12秒以77元（跌停板價）委託賣出1 千股，於13
    時23分33秒以83元成交1 千股。
  於13時24分26秒以限價83.5元委託買入2 千股，於13時24分
    33秒以83.5元成交2 千股。
  於13時24分40秒以77元（跌停板價）委託賣出1 千股，於13
    時25分3 秒以83元成交1 千股。
  於13時28分56秒以77元（跌停板價）委託賣出2 千股，於13
    時29分3 秒以82元成交2 千股。
  於13時29分27秒以77元（跌停板價）委託賣出7 千股，於13
    時29分33秒以81.5元成交7 千股。
  於13時29分55秒以77元（跌停板價）委託賣出10千股，於13
    時30分0 秒以84元成交10千股。
(二)91年6 月17日：
  於9 時1 分19秒以79元（跌停板價）委託賣出1 千股，於9
    時1 分32秒以84.5元成交1 千股。
  於9 時4 分29秒以限價85.5元委託買入2 千股，於9 時4 分
    32秒以85.5元成交2 千股。
  於9 時5 分56秒以79元（跌停板價）委託賣出2 千股，於9
    時6 分2 秒以84元成交2千股。
  於9 時18分55秒以限價86元委託買入4 千股，於9 時19分2
    秒以86元成交4 千股。
  於9 時24分48秒以79元（跌停板價）委託賣出3 千股，於9
    時25分2 秒以85.5元成交3 千股。
  於9 時58分49秒以限價86.5元委託買入4 千股，於9 時59分
    3 秒以86.5元成交4 千股。
  於9 時59分26秒以79元（跌停板價）委託賣出3 千股，於9
    時59分33秒以85元成交3 千股。
  於10時9 分38秒以限價86元委託買入1 千股，於10時10分3
    秒以86元成交1 千股。
  於10時16分47秒以限價86元委託買入1 千股，於10時17分3
    秒以86元成交1 千股。
  於10時27分53秒以限價86元委託買入1 千股，於10時28分3
    秒以86元成交1 千股。
  於10時30分43秒以限價86.5元委託買入3 千股，於10時31分
    3 秒以86.5元成交3 千股。
  於10時37分38秒以限價86.5元委託買入1 千股，於10時38分
    3 秒以86.5元成交1 千股。
  於10時40分41秒以限價86.5元委託買入2 千股，於10時41分
    3 秒以86.5元成交2 千股。
  於11時3 分35秒以限價86.5元委託買入1 千股，於11時4 分
    3 秒以86.5元成交1 千股。
  於11時12分56秒以限價87元委託買入6 千股，於11時13分3
    秒以87元成交6 千股。
  於11時13分10秒以79元（跌停板價）委託賣出1 千股，於11
    時13分33秒以86.5元成交1 千股。
  於11時30分23秒以79元（跌停板價）委託賣出1 千股，於11
    時30分33秒以86元成交1 千股。
  於11時35分26秒以限價87元委託買入3 千股，於11時35分33
    秒以87元成交3 千股。
  於11時35分42秒以79元（跌停板價）委託賣出1 千股，於11
    時36分3 秒以86元成交1 千股。
  於12時2 分35秒以限價86.5元委託買入3 千股，於12時3 分
    3 秒以86.5元成交3 千股。
  於12時14分22秒以限價86.5元委託買入1 千股，於12時14分
    33秒以86.5元成交1 千股。
  於12時31分21秒以限價86.5元委託買入1 千股，於12時31分
    33秒以86.5元成交1 千股。
  於12時35分38秒以限價86.5元委託買入1 千股，於12時36分
    3 秒以86.5元成交1 千股。
  於13時1 分29秒以限價86.5元委託買入1 千股，於13時1 分
    33秒以86.5元成交1 千股。
  於13時11分5 秒以限價86.5元委託買入5 千股，於13時11分
    33秒以86.5元成交5 千股。
  於13時11分24秒以限價86.5元委託買入1 千股，於13時11分
    33秒以86.5元成交1 千股。
  於13時23分31秒以限價87元委託買入3 千股，於13時23分33
    秒以87元成交3 千股。
  於13時29分53秒以79元（跌停板價）委託賣出10千股，於13
    時30分0 秒以85.5元成交10千股。
  於13時29分55秒以79元（跌停板價）委託賣出12千股，於13
    時30分0 秒以85.5元成交12千股。
(三)91年6 月19日：
  於8 時30分52秒以82元（跌停板價）委託賣出20千股，於9
    時0 分0 秒以86元成交20千股。
  於9 時10分24秒以限價87.5元委託買入3 千股，於9 時10分
    33秒以87.5元成交3 千股。
  於9 時12分49秒以82元（跌停板價）委託賣出1 千股，於9
    時13分3 秒以87.5元成交1 千股。
  於9 時31分5 秒以限價88元委託買入4 千股，於9 時31分33
    秒以88元成交4 千股。
  於9 時31分41秒以82元（跌停板價）委託賣出1 千股，於9
    時32分3 秒以87元成交1 千股。
  於9 時42分28秒以限價87元委託買入3 千股，於9 時42分33
    秒以87元成交3 千股。
  於9 時51分7 秒以限價88元委託買入5 千股，於9 時51分33
    秒以88元成交5 千股。
  於9 時51分41秒以82元（跌停板價）委託賣出1 千股，於9
    時52分3 秒以87.5元成交1 千股。
  於10時5 分27秒以限價88元委託買入9 千股，於10時5 分33
    秒以88元成交9 千股。
  於10時5 分40秒以82元（跌停板價）委託賣出2 千股，於10
    時6 分3 秒以87元成交2 千股。
  於11時3 分25秒以限價88元委託買入10千股，於11時3 分33
    秒以88元成交10千股。
  於11時3 分39秒以82元（跌停板價）委託賣出3 千股，於11
    時4 分3 秒以88元成交3 千股。
  於11時9 分22秒以限價88元委託買入3 千股，於11時9 分33
    秒以88元成交3 千股。
  於11時23分53秒以限價88元委託買入11千股，於11時24分3
    秒以88元成交11千股。
  於11時24分10秒以82元（跌停板價）委託賣出1 千股，於11
    時24分33秒以87.5元成交1 千股。
  於11時25分45秒以限價88元委託買入10千股，於11時26分3
    秒以88元成交10千股。
  於11時37分0 秒以82元（跌停板價）委託賣出7 千股，於11
    時37分3 秒以88.5元成交7 千股。
  於11時37分30秒以82元（跌停板價）委託賣出1 千股，於11
    時37分33秒以88元成交1 千股。
  於11時47分8 秒以限價88.5元委託買入4 千股，於11時47分
    33秒以88.5元成交4 千股。
  於12時18分38秒以82元（跌停板價）委託賣出2 千股，於12
    時19分4 秒以88元成交2 千股。
  於12時27分18秒以限價88元委託買入3 千股，於12時34分34
    秒以88元成交3 千股。
  於13時13分0 秒以限價89元委託買入20千股，於13時13分4
    秒以89元成交20千股。
  於13時14分41秒以82元（跌停板價）委託賣出3 千股，於13
    時15分4 秒以88元成交3 千股。
  於13時27分30秒以限價89元委託買入20千股，於13時27分34
    秒以89元成交1 千股。
  於13時27分45秒以限價89元委託買入19千股，於13時27分34
    秒以89元成交1 千股。
  於13時27分52秒以82元（跌停板價）委託賣出1 千股，於13
    時28分4 秒以88元成交1 千股。
  於13時29分54秒以82元（跌停板價）委託賣出53千股，於13
    時30分0 秒以88.5元成交53千股。
(四)91年6 月25日：
  於8 時42分46秒以86.5元（跌停板價）委託賣出30千股，於
    9 時0 分0 秒以90.5元成交30千股。
  於9 時26分17秒以86.5元（跌停板價）委託賣出1 千股，於
    9 時26分32秒以91.5元成交1 千股。
  於9 時27分28秒以限價93元委託買入35千股，於9 時27分32
    秒以93元成交35千股。
  於9 時27分45秒以86.5元（跌停板價）委託賣出2 千股，於
    9 時28分2 秒以92.5元成交2 千股。
  於9 時31分22秒以86.5元（跌停板價）委託賣出1 千股，於
    9 時31分32秒以92元成交1 千股。
  於9 時34分44秒以限價94元委託買入50千股，於9 時35分2
    秒以94元成交50千股。
  於9 時35分9 秒以86.5元（跌停板價）委託賣出1 千股，於
    9 時35分32秒以86.5元成交1 千股。
  於9 時35分25秒以86.5元（跌停板價）委託賣出1 千股，於
    9 時35分32秒以92.5元成交1 千股。
  於9 時39分7 秒以86.5元（跌停板價）委託賣出2 千股，於
    9時39分32秒以92.5元成交2 千股。
  於9 時55分0 秒以90元委託買入100 千股，於13時30分0 秒
    以90元成交64千股。
  於9 時53分17秒以86.5元（跌停板價）委託賣出2 千股，於
    9 時53分33秒以94元成交2 千股。
  於10時0 分8 秒以86.5元（跌停板價）委託賣出1 千股，於
    10時0 分53秒以93.5元成交1 千股。
  於10時16分6 秒以限價94元委託買入12千股，於10時16分33
    秒以94元成交12千股。
  於10時16分41秒以86.5元（跌停板價）委託賣出1 千股，於
    10時17分3 秒以93.5元成交1 千股。
  於11時11分58秒以86.5元（跌停板價）委託賣出1 千股，於
    11時12分3 秒以93元成交1 千股。
  於11時24分39秒以限價94元委託買入13千股，於11時25分3
    秒以94元成交13千股。
  於11時25分9 秒以86.5元（跌停板價）委託賣出1 千股，於
    11時25分33秒以93元成交1 千股。
  於13時25分20秒以限價94元委託買入6 千股，於13時25分34
    秒以94元成交6 千股。
  於13時25分41秒以86.5元（跌停板價）委託賣出1 千股，於
    13時26分4 秒以93元成交1 千股。
  於13時27分32秒以86.5元（跌停板價）委託賣出1 千股，於
    13時27分34秒以93元成交1 千股。
  於13時28分25秒以86.5元（跌停板價）委託賣出1 千股，於
    13時28分34秒以92.5元成交1 千股。
  於13時29分55秒以86.5元（跌停板價）委託賣出150 千股，
    於13時30分0 秒以90元成交150 千股。
(五)91年6 月26日：
  於8 時59分26秒以84元（跌停板價）委託賣出30千股，於9
    時0 分0 秒以89元成交30千股。
  於9 時3 分19秒以限價86.5元委託買入100 千股，於13時30
    分0 秒以86.5元成交27千股。
  於9 時4 分58秒以限價87.5元委託買入2 千股，於9 時5 分
    2 秒以87.5元成交2 千股。
  於9 時5 分53秒以84元（跌停板價）委託賣出1 千股，於9
    時6 分2 秒以87元成交1 千股。
  於9 時48分23秒以84元（跌停板價）委託賣出2 千股，於9
    時48分32秒以87.5元成交2 千股。
  於10時26分0 秒以限價89.5元委託買入8 千股，於10時26分
    3 秒以89.5元成交5 千股。
  於10時26分11秒以限價89.5元委託買入3 千股，於10時26分
    3 秒以89.5元成交5 千股。
  於10時27分59秒以84元（跌停板價）委託賣出1 千股，於10
    時28分3 秒以89元成交1 千股。
  於10時33分51秒以限價89元委託買入4 千股，於10時34分3
    秒以89元成交4 千股。
  於10時43分50秒以限價89元委託買入3 千股，於10時44分3
    秒以89元成交3 千股。
  於10時54分5 秒以限價89元委託買入3 千股，於10時54分33
    秒以89元成交3 千股。
  於10時58分25秒以限價89元委託買入2 千股，於10時58分33
    秒以89元成交2 千股。
  於11時21分39秒以限價88.5元委託買入3 千股，於11時22分
    3 秒以88.5元成交3 千股。
  於11時33分13秒以限價88元委託買入4 千股，於11時33分33
    秒以88元成交4 千股。
  於11時44分34秒以限價88元委託買入5 千股，於11時52分3
    秒以88元成交5 千股。
  於12時16分2 秒以限價88元委託買入3 千股，於12時16分3
    秒以88元成交3 千股。
  於12時18分42秒以限價88元委託買入3 千股，於12時20分3
    秒以88元成交1 千股。
  於12時21分7 秒以限價88元委託買入2 千股，於12時20分3
    秒以88元成交1 千股。
  於12時25分55秒以限價88元委託買入3 千股，於12時26分3
    秒以88.5元成交3 千股。
  於12時35分55秒以限價88.5元委託買入6 千股，於12時36分
    3 秒以88.5元成交6 千股。
  於12時36分10秒以84元（跌停板價）委託賣出1 千股，於12
    時36分33秒以87.5元成交1 千股。
  於13時21分51秒以限價87.5元委託買入3 千股，於13時22分
    33秒以87.5元成交2 千股，又於13時30分0 秒以86.5元成交
    1 千股。
  於13時29分55秒以84元（跌停板價）委託賣出50千股，於13
    時30分0 秒以86.5元成交50千股。


司法院資訊處製作；財團法人民間司法改革基金會備份。
